【裁判字號】    94,訴,4131
【裁判日期】    950110
【裁判案由】    毒品危害防制條例
【裁判全文】
臺灣高雄地方法院刑事判決              94年度訴字第4131號
公  訴  人  臺灣高雄地方法院檢察署檢察官
被      告  乙○○
上列被告因毒品危害防制條例案件，經檢察官提起公訴（94年度
毒偵字第8896號），嗣因被告就被訴事實為有罪之陳述，經本院
告知簡式審判程序意旨，並聽取公訴人及被告之意見後，本院合
議庭裁定由受命法官獨任依簡式審判程序審理，判決如下：
    主  文
乙○○施用第一級毒品，累犯，處有期徒刑捌月。扣案之第一級
毒品海洛因壹小包（淨重零點柒陸公克，空包裝重零點貳肆公克
）沒收銷燬之。
    事  實
一、乙○○前於民國86年間因施用毒品案件，經本院裁定送觀察
    、勒戒，認有繼續施用毒品傾向，復經本院裁定令入戒治處
    所施以強制戒治，於入所戒治期間經評定為合格，於87年12
    月7 日停止戒治，所餘戒治期間，付保護管束，嗣於88年7
    月19日保護管束期滿，視為強制戒治執行完畢，且經本院以
    86 年 度訴字第3438號判決免刑確定。復於89年間因毒品案
    件，經臺灣高雄地方法院檢察署（下稱高雄地檢署）檢察官
    提起公訴並聲請強制戒治，強制戒治部分，經本院以89年度
    毒聲字第7251號裁定令入強制戒治處所施以強制戒治，於入
    所戒治期間經評定為合格，本院復以90年度毒聲字第2493號
    裁定停止戒治，所餘戒治期間，付保護管束，於90年9 月13
    日保護管束期滿，視為強制戒治執行完畢，起訴部分，經本
    院以90年度雄簡字第1183號判處有期徒刑6 月確定，並於91
    年12 月26 日易科罰金執行完畢。
二、詎其仍不思戒除毒癮，明知海洛因業經公告為毒品危害防制
    條例所列第一級毒品，不得非法持有、施用，竟仍於前開強
    制戒治執行完畢釋放後5 年內，復基於施用第一級毒品海洛
    因之犯意，於94年10月14日凌晨2 時40分許回溯24小時內之
    某時（不含公權力拘束期間），在高雄市○○區○○街21巷
    1 號住處，以將海洛因摻入香菸內點燃吸食之方式，施用第
    一級毒品海洛因1 次，嗣於94年10月14日凌晨1 時20分許，
    在高雄縣橋頭鄉○○路與三仙路口，因乙○○所搭乘之車牌
    號碼752-MK號營業自小客車形跡可疑為警臨檢，當場在乙○
    ○之座位下扣得第一級毒品海洛因1 小包（淨重0.76公克，
    空包裝重0.24公克），復於同日經警採其尿液送驗後，發現
    有海洛因代謝後之嗎啡陽性反應，始悉上情。
二、案經高雄縣政府警察局岡山分局報告臺灣高雄地方法院檢察
    署檢察官偵查起訴。
    理  由
壹、程序方面
    按本件被告乙○○所犯係死刑、無期徒刑、最輕本刑為3 年
    以上有期徒刑以外之罪，其於準備程序就前揭被訴事實為有
    罪之陳述，經受命法官告知簡式審判程序之旨，並聽取其與
    公訴人之意見後，本院認無不得或不宜改依簡式審判程序進
    行之處，爰依刑事訴訟法第273 條之1 第1 項、第284 條之
    1 ，裁定本件由受命法官獨任進行簡式審判程序，合先敘明
    。
貳、實體部分：
一、上揭事實，業據被告於本院審理中坦承不諱，且其於94年10
    月14日經警查獲時所採驗之尿液，經送往臺灣檢驗科技股份
    有限公司以GC/MS 方法（氣相層析/ 質譜儀法）檢驗，結果
    確呈第一級毒品海洛因代謝後嗎啡之陽性反應，此有卷附該
    公司94年10月28日報告編號KH2005A0000000號濫用藥物尿液
    檢驗報告1 紙（見94年度毒偵字第8896號卷第20頁）、扣押
    筆錄、扣押物品目錄表、扣押物品收據、高雄縣政府警察局
    岡山分局橋頭分駐所偵辦毒品案件嫌疑犯尿液採證對照表、
    照片4 張在卷可憑（見警卷第16至20頁、第27至29頁）；另
    扣案之不明粉末1 小包，經送往法務部調查局鑑定，結果確
    含第一級毒品海洛因成分，此有該局94年12月22日調科壹字
    第220021837 號鑑定通知書1 紙在卷可佐（見本院卷第28頁
    ），足認被告上開自白確與事實相符，洵堪採為論罪科刑之
    依據。
二、乙○○前於86年間因施用毒品案件，經本院裁定送觀察、勒
    戒，認有繼續施用毒品傾向，復經本院裁定令入戒治處所施
    以強制戒治，於入所戒治期間經評定為合格，嗣於87年12
    月7 日停止戒治，所餘戒治期間，付保護管束，於88年7 月
    19日保護管束期滿視為強制戒治執行完畢，且經本院以86
    年度訴字第3438號判決免刑確定。復於89年間因毒品案件，
    經臺灣高雄地方法院檢察署（下稱高雄地檢署）檢察官提起
    公訴並聲請強制戒治，強制戒治部分，經本院以89年度毒聲
    字第7251號裁定令入強制戒治處所施以強制戒治，於入所戒
    治期間經評定為合格，本院復以90年度毒聲字第2493號裁定
    停止戒治，所餘戒治期間，付保護管束，於90年9 月13日保
    護管束期滿，視為強制戒治執行完畢等情，有本院被告院內
    索引卡紀錄表、臺灣高等法院被告前案紀錄表、臺灣高雄地
    方法院檢察署刑案資料查註紀錄表、全國施用毒品案件紀錄
    表各1 份在卷可參，被告於強制戒治執行完畢釋放後，5 年
    內再為本件施用毒品犯行，自應依法論罪科刑。是以本件事
    證明確，被告犯行堪以認定。
三、按海洛因係屬毒品危害防制條例第2 條第2 項第1 款所定之
    第一級毒品，不得非法持有、施用；是核被告所為，係犯毒
    品危害防制條例第10條第1 項之施用第一級毒品罪。被告持
    有第一級毒品海洛因後進而施用，其持有海洛因之低度行為
    ，應為施用之高度行為所吸收，不另論罪。又被告前於89年
    間因毒品案件，經高雄地檢署檢察官提起公訴並聲請強制戒
    治，強制戒治部分，經本院以89年度毒聲字第7251號裁定令
    入強制戒治處所施以強制戒治，於入所戒治期間經評定為合
    格，本院復以90年度毒聲字第2493號裁定停止戒治，所餘戒
    治期間，付保護管束，於90年9 月13日保護管束期滿，視為
    強制戒治執行完畢，起訴部分，經本院以90年度雄簡字第11
    83號判處有期徒刑6 月確定，並於91年12月26日易科罰金執
    行完畢等情，有本院被告院內索引卡紀錄表、臺灣高等法院
    被告前案紀錄表、臺灣高雄地方法院檢察署刑案資料查註紀
    錄表各1 份在卷可按，其於有期徒刑執行完畢後，5 年內再
    犯本件有期徒刑以上之罪，為累犯，應依刑法第47條之規定
    ，加重其刑。
四、爰審酌被告前已因施用毒品案件經觀察、勒戒及強制戒治，
    並因此經本院以90年度雄簡字第1183號判處有期徒刑6 月確
    定，本應徹底戒除毒癮，不料其竟仍繼續施用毒品，已如上
    述，顯見其並無戒除毒害之決心，應有入監矯治之必要，不
    宜寬貸，惟考量其犯後坦承犯行，施用毒品乃自戕一己之身
    體健康，並具有病患性人格之特質，行為本身對社會所造成
    之危害並非直接、鉅大，及其生活狀況等一切情狀，量處如
    主文所示之刑，以資懲儆。
五、末按查獲之第一、二級毒品及專供製造或施用第一、二級毒
    品之器具，不問屬於犯人與否，均沒收銷燬之，毒品危害防
    制條例第18條第1 項前段定有明文。查扣案之不明粉末1 小
    包，經鑑定結果確含第一級毒品海洛因之成分，業如上述，
    且盛裝上開扣案白粉1 包之空包裝袋（重0.24公克），雖經
    法務部調查局就之與其所盛裝之第一級毒品海洛因分別鑑析
    其重量，有法務部調查局前開鑑定通知書一紙在卷可憑，惟
    因法務部調查局一般係以傾倒之方式，將包裝袋內之第一級
    毒品海洛因倒出而與包裝袋分離而稱重，必要時，輔以刮杓
    刮取袋內粉末，然無論依何種方式分離，包裝袋內均有極微
    量之第一級毒品海洛因殘留，業經法務部調查局93年3 月19
    日調科壹字第09300113060 號函釋在案，此為本院職務上已
    知之事實，足認前開空包裝袋（重0.24公克），內含極微量
    第一級毒品海洛因殘留而無法析離，均應整體視為查獲之第
    一級毒品海洛因，依毒品危害防制條例第18條第1 項前段之
    規定，不問屬於犯人與否，均宣告沒收銷燬之。而鑑驗所耗
    損之毒品，既已費失，自無庸宣告沒收銷燬。
據上論斷，應依刑事訴訟法第273 條之1 第1 項、第284 條之1
、第299 條第1 項前段，毒品危害防制條例第10條第1 項、第18
條第1 項前段，刑法第11條、第47條，判決如主文。
本案經檢察官甲○○到庭執行職務。
中    華    民    國    95    年       1   月    10  日
                  刑事第三庭    法  官  錢衍蓁
以上正本證明與原本無異。
如不服本判決，應於判決送達後10日內，向本院提出上訴狀。
中    華    民    國    95    年    1     月    10    日
                                書記官    鄭淑臻
附錄本案論罪科刑法條：
毒品危害防制條例第10條第1項
施用第一級毒品者，處6月以上5年以下有期徒刑。


司法院資訊處製作；財團法人民間司法改革基金會備份。
